【裁判字號】    97,易,3786
【裁判日期】    980113
【裁判案由】    詐欺
【裁判全文】
臺灣臺北地方法院刑事判決              97年度易字第3786號
公  訴  人  臺灣臺北地方法院檢察署檢察官
被      告  丁○○
                    (現於臺灣臺北監獄執行中)
            乙○○
                    (現於臺灣新店戒治所戒治中)
            甲○○
                    (現於臺灣臺北看守所執行中)
上列被告因詐欺案件，經檢察官提起公訴（ 97年度偵字第18268
號），因被告於本院準備程序中均為有罪之陳述，經本院合議庭
裁定以簡式審判程序審理，本院判決如下：
    主  文
丁○○共同犯詐欺取財罪，處有期徒刑捌月。
乙○○共同犯詐欺取財罪，累犯，處有期徒刑拾月。
甲○○共同犯詐欺取財罪，處有期徒刑捌月。
    事  實
一、乙○○前因詐欺案件，經臺灣士林地方法院於民國93年11月
    月27日以93年度簡字第329號判決有期徒刑6月確定，於95年
    5月27日縮刑期滿執行完畢。丁○○、乙○○、甲○○3人均
    意圖為自己不法之所有，基於詐欺之犯意聯絡、行為分擔，
    於97年1 月10日下午1時許，在臺北縣新店市○○路489號前
    ，由甲○○以拍打丙○鎏所駕駛車牌5U-9066 號自用小客車
    之右後車窗，佯稱「你在中正路、民權路口撞倒1 台摩托車
    ，怎麼沒有停車下來察看」云云之方式施用詐術，將丙○鎏
    駕駛之車輛攔停，丁○○、乙○○2 人則分別佯裝受傷及路
    人，致丙○鎏陷於錯誤認有發生交通事故致人受傷，乃表示
    可陪同就醫檢查，途中丁○○即詐稱欲私下和解要求丙○鎏
    支付賠償金額，經討價還價後，丙○鎏乃交付新臺幣（下同
    ）1萬6700元予丁○○等3人。
二、案經被害人丙○鎏訴由臺北縣政府警察局新店分局報請臺灣
    臺北地方法院檢察署檢察官偵查起訴。
    理  由
一、上開事實業據被告丁○○、乙○○、甲○○等3 人於本院審
    理時坦承不諱，又對於共同被告彼此間所為陳述均不爭執，
    且有證人丙○鎏之證言可稽，復有內政部警政署刑事警察局
    97 年5月27日刑紋字第0970075853號鑑驗書在卷足憑，事證
    明確，被告等3人犯行應堪認定。
二、核被告丁○○、乙○○、甲○○3人所為，均係犯刑法第339
    條第1項之詐欺取財罪。又被告3人就上開犯行彼此間，具有
    犯意聯絡及行為分擔，應依刑法第28條規定論以共同正犯。
    另查被告乙○○前因詐欺案件，經臺灣士林地方法院判處有
    期徒刑6月確定，而於95年5月27日縮刑期滿執行完畢，此有
    台灣高等法院被告前案紀錄表在卷可查，其於5 年以內故意
    再犯本件有期徒刑以上之刑之罪，應論以累犯，並依法加重
    其刑。爰審酌被告雖於犯罪後本院審理時坦承犯行，惟不思
    正當工作，隨意伺機尋找路人下手行騙，以及被告各人之智
    識程度、被害人所受損害等一切情狀，分別量處如主文所示
    之刑。
據上論斷，應依刑事訴訟法第273條之1第1 項、第299條第1項前
段，刑法第28條、第339條第1項、第47條第1項、刑法施行法第1
條之1，判決如主文。
本案經檢察官盧姿如到庭執行職務。
中    華    民    國    98    年    1     月    13    日
                  刑事第四庭    法  官  呂政燁
以上正本證明與原本無異。
如不服本判決應於收受送達後10日內向本院提出上訴書狀，並應
敘述具體理由；其未敘述上訴理由者，應於上訴期間屆滿後20日
內向本院補提理由書（均須按他造當事人之人數附繕）「切勿逕
送上級法院」。
                                書記官  呂欣穎
中    華    民    國    98    年    1     月    13    日
附錄本案論罪科刑法條全文：
中華民國刑法第339條（普通詐欺罪）
意圖為自己或第三人不法之所有，以詐術使人將本人或第三人之
物交付者，處5年以下有期徒刑、拘役或科或併科1千元以下罰金
。
以前項方法得財產上不法之利益或使第三人得之者，亦同。
前二項之未遂犯罰之。


司法院資訊處製作；財團法人民間司法改革基金會備份。
